臺灣高雄地方法院刑事判決　　　　　　　94年度訴字第2218號
公　訴　人　臺灣高雄地方法院檢察署檢察官
被　　　告　丙○○
　　　　　　　　　　現於臺灣屏東監獄
義務辯護人　陳俊偉律師
被　　　告　戊○○
　　　　　　　　　　現於臺灣高雄女子監獄
公設辯護人　己○○
上列被告等因違反毒品危害防制條例案件，經檢察官提起公訴（
93年度偵字第13646 號），本院判決如下：
    主  文
丙○○連續犯販賣第一級毒品罪，處有期徒刑拾年陸月，扣案電
子磅秤壹臺及販賣毒品所得之財物新臺幣壹仟元，均沒收之；另
未扣案販賣毒品所得之財物新臺幣貳仟元，沒收之，如全部或一
部不能沒收時，以其財產抵償之。另被訴犯意圖販賣而持有第二
級毒品罪部分，無罪。
戊○○犯販賣第一級毒品罪，處有期徒刑拾年肆月，扣案第一級
毒品海洛因捌小包（合計淨重壹點零捌公克，空包裝總重壹點陸
零公克），沒收銷燬之，未扣案販賣毒品所得之財物新臺幣壹仟
元，沒收之，如全部或一部不能沒收時，以其財產抵償之；又連
續犯轉讓第一級毒品罪，處有期徒刑壹年陸月，扣案第一級毒品
海洛因捌小包（合計淨重壹點零捌公克，空包裝總重壹點陸零公
克），沒收銷燬之。應執行有期徒刑拾壹年陸月，扣案第一級毒
品海洛因捌小包（合計淨重壹點零捌公克，空包裝總重壹點陸零
公克），沒收銷燬之，未扣案販賣毒品所得之財物新臺幣壹仟元
，沒收之，如全部或一部不能沒收時，以其財產抵償之。另被訴
犯意圖販賣而持有第二級毒品罪部分，公訴不受理。
    事  實
一、丙○○明知海洛因係毒品危害防制條例第2 條第2 項所列之
    第一級毒品，不得非法販賣、持有，竟仍意圖營利，基於販
    賣第一級毒品之概括犯意，由甲○○以其所有門號00000000
    00號行動電話撥打丙○○所使用之門號0000000000號行動電
    話為聯絡方式，丙○○再將摻有第一級毒品海洛因之香菸以
    每支新臺幣（下同）1,000 元之代價，分別於民國93年6 月
    20日中午某時許、93年6 月20日中午某時，均在其位於高雄
    市新興區○○○路96巷8 號10樓之住處，連續2 次販賣摻有
    海洛因之香菸各1 支予甲○○施用。嗣於93年7 月7 日上午
    10時30分許，甲○○再次前往丙○○上開住處欲以1,000 元
    向丙○○購買摻有海洛因之香菸1 支，在丙○○尚未將摻有
    海洛因之香菸1 支交付予甲○○時，即為警持搜索票於同日
    上午11時50分許至丙○○上開住處搜索查獲，因而未能得逞
    ，並扣得供丙○○販賣第一級毒品所用之電子磅秤1 臺、上
    開販賣第一級毒品所得1,000 元，始悉上情。
二、戊○○明知海洛因係毒品危害防制條例第2 條第2 項所列之
    第一級毒品，不得非法販賣、轉讓、持有，竟仍意圖營利，
    基於販賣第一級毒品之犯意，並另基於轉讓第一級毒品之概
    括犯意，於93年6 月底某日，在其位於高雄市新興區○○○
    路96巷8 號10樓之住處，無償轉讓摻有第一級毒品海洛因之
    香菸1 支予丁○○施用；另於93年7 月1 日中午12時許，在
    同一處所，以1,000 元之代價，將摻有海洛因之香菸2 支販
    賣予丁○○施用；復於93年7 月7 日上午7 時許，無償轉讓
    摻有海洛因之香菸1 支予丁○○施用。嗣警方於93年7 月7
    日11時50分持搜索票至戊○○上開住處搜索，扣得戊○○所
    有供販賣所用之第一級毒品海洛因8 小包（合計淨重1.08公
    克，空包裝總重1.60公克），始悉上情。
三、案經高雄市政府警察局三民第一分局報告臺灣高雄地方法院
    檢察署檢察官偵查起訴。
    理  由
壹、程序部分（證據能力之審查）：
一、按被告以外之人於偵查中向檢察官所為陳述，除顯有不可信
    之情況者外，得為證據，刑事訴訟法第159 條之1 第2 項定
    有明文。偵查中對被告以外之人所為之偵查筆錄，或被告以
    外之人向檢察官所提之書面陳述，性質上均屬傳聞證據。惟
    現階段刑事訴訟法規定檢察官代表國家偵查犯罪、實施公訴
    ，依法其有訊問被告、證人及鑑定人之權，證人、鑑定人且
    須具結，而實務運作時，檢察官偵查中向被告以外之人所取
    得之陳述，原則上均能遵守法律規定，不致違法取供，其可
    信度極高，自得為證據。本件證人甲○○、丁○○、陳瑞玓
    、陳錫煬、李明樹於檢察官偵查中所為之證述，性質上雖屬
    傳聞證據，惟係偵查中向檢察官所為之證述，並經具結，且
    無顯有不可信之情況，衡諸上開規定，自具有證據能力。
二、次按被告以外之人於檢察事務官、司法警察官或司法警察調
    查中所為之陳述，與審判中不符時，其先前之陳述具有較可
    信之特別情況，且為證明犯罪事實存否所必要者，得為證據
    ，刑事訴訟法第159 條之2 定有明文。經查，證人甲○○、
    丁○○於警詢中所為之證述，顯與審判中所述不符，然證人
    甲○○於警詢中就被告蔡文雄販賣第一級毒品之犯行，丁○○於警詢中就被告戊○○販賣及轉讓第一級毒品之犯行，均
    能清楚供出被告2 人販賣及轉讓毒品之時間、地點、聯絡方
    式、手段、毒品之形式、販賣之價格等重要犯罪情節，苟非
    親自參與其事，應無法清楚知悉並供出上開犯罪情節，依其
    所述，顯然較渠等於審判中所述更為可信，且本院亦查無警
    方有任何以不正方法取供之情事，而渠等於警詢中證述之被
    告2 人犯罪情節亦為證明犯罪事實存否所必要之最重要證據
    ，依首開法條規定，自應適宜作為本案之證據。
三、又被告以外之人於審判外之陳述，雖不符刑事訴訟法第 159
    條之1 至之4 等4 條之規定，然若當事人於審判程序中同意
    作為證據，法院審酌該言詞陳述或書面陳述作成時之情況，
    認為適當者，亦得為證據；又當事人、代理人或辯護人於法
    院調查證據時，知有刑事訴訟法第159 條第1 項不得為證據
    之情形，而未於言詞辯論終結前聲明異議者，視為有前項之
    同意，同法第159 條之5 定有明文。此立法意旨在於傳聞證
    據未經當事人之反對詰問予以核實，原則上先予排除。惟若
    當事人已放棄反對詰問權，於審判程序中表明同意該等傳聞
    證據可作為證據；或於言詞辯論終結前未聲明異議，基於尊
    重當事人對傳聞證據之處分權，及證據資料愈豐富，愈有助
    於真實發見之理念，且強化言詞辯論主義，使訴訟程序得以
    順暢進行，上開傳聞證據亦均具有證據能力。查本件被告丙○○、戊○○於警詢及偵查中之供述，分別對於共同被告戊○○、丙○○而言，具有被告以外之人書面陳述之性質，屬
    傳聞證據，惟經本院依法提示予以調查，檢察官及被告均對
    此未表示異議，被告2 人並同意作為證據，經本院審酌該書
    面作成時無違法情事，應適宜為本案之證據。
四、末按搜索，應用搜索票。搜索票，應記載應加搜索之處所、
    身體、物件或電磁紀錄，刑事訴訟法第128 條第1 項、第 2
    項第3 款分別定有明文。經查，警方所持本院93年度聲搜字
    第1112號搜索票已明確記載搜索範圍為「處所：高雄市新興
    區○○○路96巷8 號10樓。身體：呂俊德本人」，有搜索票
    1 紙在卷可稽（見警卷第17頁），而本件警員執行搜索時已
    出示搜索票，且所實際執行搜索之範圍，亦僅及於高雄市新
    興區○○○路96巷8 號10樓之處所，亦有搜索扣押筆錄1紙
    附卷可參，並經被告丙○○、戊○○簽名確認無誤（見警卷
    第18頁），足認警方出示搜索票執行搜索之範圍並未逾越本
    院所核發之搜索票所載明之搜索範圍，依上開法條規定，本
    件警方之搜索行為並無違法之處。至被告丙○○抗辯：警方
    依法僅得搜索呂俊德之房間，且執行搜索時未出示搜索票，
    警方之搜索行為應屬違法云云，要與卷附之搜索票及搜索扣
    押筆錄所載之內容不符，不足採信。
貳、實體部分：
一、被告丙○○部分：
    訊據被告丙○○固不否認於上開時、地持有電子磅秤1 臺、
    夾鏈袋4 包之事實，惟矢口否認有何販賣第一級毒品之犯行
    ，辯稱：伊並無販賣海洛因給甲○○施用，伊係用電子磅秤
    來秤豐年蝦云云。經查：
  (一)本院質諸證人甲○○於警詢及偵查中均證稱：伊以00000000
    00門號手機聯絡丙○○，以1,000 元代價購買摻有海洛因之
    香菸1 支，自93年6 月20日中午某時許起至93年7 月7 日上
    午10時30分許止，在丙○○上開住處前後購買3 次，第3 次
    錢已經交給丙○○，毒品還未交付，就被警察查獲，並扣得
    伊購買毒品之1,000 元等語（見警卷第13頁、偵卷第14頁）
    ，就被告丙○○販賣毒品之時間、地點、聯絡方式、手段、
    毒品之形式、販賣之價格等重要犯罪情節，均能清楚描述，
    苟非證人甲○○親自參與其事，應無法清楚知悉並供出上開
    犯罪情節，且本院亦查無警方及檢察官有任何以不正方法取
    供之情事，足認甲○○上開證詞應為可採，再參以證人甲○○與被告丙○○是朋友關係，為被告所供承，2 人素無嫌隙
    ，甲○○應無攀咬誣陷被告丙○○之必要，益徵證人甲○○
    上開證詞堪予採信。
  (二)至證人甲○○於本院審理時雖證稱：伊未向被告丙○○購買
    毒品，係警察要伊說是向丙○○買毒品，伊當時毒癮發作，
    為了快點交保，才那樣說云云。然查，本院觀察證人甲○○
    警詢及偵查中之證述情節，內容清楚，條理清晰，顯見證人
    甲○○當時之精神狀況良好，並無任何如其所說之毒癮發作
    之情形，而證人甲○○於偵查時亦為與警詢時相同之證述，
    益認其在警詢之證述應為可採，另本院亦查無警方及檢察官
    有任何以不正方法取供之情事，且證人甲○○是否得以交保
    ，與其是否指證被告丙○○並無任何關連，要難認證人甲○○係為求交保才隨意誣陷被告丙○○。綜合上述，足認證人
    甲○○於本院所證述之證言不足採信，而佐以證人甲○○於
    偵查中亦自承：丙○○有拜託伊不要做不利於他的證詞等語
    （見偵卷第16頁），益認證人甲○○於本院審理時之證述係
    迴護被告丙○○之詞，洵無可採。
  (三)此外，並經證人陳瑞玓、陳錫煬、李明樹於檢察官偵查中證
    述綦詳，且有有電子磅秤1 臺、甲○○購買毒品之1,000 元
    扣案可稽，並有搜索扣押筆錄、扣押物品目錄表各1 紙在卷
    可稽。綜合上述，應已堪認被告丙○○之犯行，是丙○○上
    開辯詞，均係臨訟卸責之詞，且與事實不符，不足採認。
  (四)邇來政府為杜絕毒品氾濫，毒害人民甚深，再三宣導教民眾
    遠離毒品、媒體之報導既深且廣，對於毒品之禁絕，應為民
    眾所熟悉。又政府對於查緝施用、轉讓及販賣毒品無不嚴格
    執行，且販賣毒品罪更係重罪，設若無利可圖，衡情一般持
    有毒品者，當不致輕易將持有毒品交付他人。況乎第一級毒
    品海洛因價格不貲、物稀價昂，且販賣毒品乃違法行為，非
    可公然為之，亦無公定之價格，不論任何包裝，均可任意分
    裝增減分量，每次買賣價量，亦可能隨時依雙方間之關係深
    淺、資力、需求量及對行情之認知、來源是否充裕、查緝是
    否嚴緊，購買者被查獲時供述購買對象之可能性風險之評估
    等，因而異其標準，並隨時機動調整，非可一概而論，是販
    賣之利得除經坦承犯行或價量俱臻明確外，委難查得實情。
    惟販賣之人從價差或量差中牟利方式雖異，其分裝後販賣於
    一般之購買者，意圖營利之非法販賣行為則屬同一，足見被
    告丙○○販賣第一級毒品海洛因之舉，其主觀上確有藉此牟
    利之意圖，應堪認定。
  (五)從而，本件事證明確，被告丙○○犯行足堪認定，應予依法
    論科。
二、戊○○部分：
    訊據被告戊○○固不否認於上開時、地持有海洛因8 小包（
    合計淨重1.08公克，空包裝總重1.60公克）之事實，惟矢口
    否認有何販賣及轉讓第一級毒品之犯行，辯稱：伊並無販賣
    或轉讓海洛因給丁○○施用，扣案毒品數量甚少，係供伊自
    己施用云云。經查：
  (一)本院質諸證人丁○○於警詢及偵查中均證稱：被告戊○○在
    93 年6月底無償轉讓摻有海洛因之香菸1 支予伊施用，伊於
    93 年7月1 日以1,000 元向戊○○購買摻有海洛因之香菸2
    支，另戊○○於93年7 月7 日早上7 時無償轉讓摻有海洛因
    之香菸1 支予伊施用等語（見警卷第9 頁、偵卷第18頁），
    就被告戊○○販賣及轉讓毒品之時間、地點、手段、毒品之
    形式、販賣之價格等重要犯罪情節，均能清楚描述，苟非證
    人丁○○親自參與其事，應無法清楚知悉並供出上開犯罪情
    節，且本院亦查無警方及檢察官有任何以不正方法取供之情
    事，足認丁○○上開證詞應為可採，再參以證人丁○○與被
    告戊○○是朋友關係，為被告戊○○所供承，2 人素無嫌隙
    ，丁○○應無攀咬誣陷被告戊○○之必要，益徵證人丁○○
    上開證詞堪予採信。
  (二)至證人丁○○於本院審理時雖證稱：伊未向被告戊○○購買
    毒品，戊○○亦未轉讓摻有海洛因之香菸予伊施用，伊是在
    上開地點看到戊○○將摻有海洛因之香菸放在桌上，伊自己
    拿起來抽云云。然查，本院觀察證人丁○○警詢及偵查中之
    證述情節，內容清楚，條理清晰，顯見證人丁○○當時之精
    神狀況良好，且證人丁○○於偵查時亦為與警詢時相同之證
    述，益認其在警詢之證述應為可採，另本院亦查無警方及檢
    察官有任何以不正方法取供之情事，而證人丁○○亦於本院
    審理時證稱：偵查中並未遭脅迫等語，顯見並無任何不正取
    供之情事。綜合上述，足認證人甲○○於本院所證述之證言
    不足採信。
  (三)此外，並經證人陳瑞玓、陳錫煬、李明樹於檢察官偵查中證
    述綦詳，復有海洛因8 小包（合計淨重1.08公克，空包裝總
    重1.60公克）扣案可稽，經檢驗結果，係屬毒品危害防制條
    例第2 條第2 項所列之第一級毒品，有法務部調查局93年 9
    月3 日之鑑定通知書1 紙在卷可稽（見偵卷第40頁），並有
    搜索扣押筆錄、扣押物品目錄表各1 紙在卷可參。綜合上述
    ，應已堪認被告戊○○之犯行，是戊○○上開辯詞，均係臨
    訟卸責之詞，且與事實不符，不足採認。
  (四)邇來政府為杜絕毒品氾濫，毒害人民甚深，再三宣導教民眾
    遠離毒品、媒體之報導既深且廣，對於毒品之禁絕，應為民
    眾所熟悉。又政府對於查緝施用、轉讓及販賣毒品無不嚴格
    執行，且販賣毒品罪更係重罪，設若無利可圖，衡情一般持
    有毒品者，當不致輕易將持有毒品交付他人。況乎第一級毒
    品海洛因價格不貲、物稀價昂，且販賣毒品乃違法行為，非
    可公然為之，亦無公定之價格，不論任何包裝，均可任意分
    裝增減分量，每次買賣價量，亦可能隨時依雙方間之關係深
    淺、資力、需求量及對行情之認知、來源是否充裕、查緝是
    否嚴緊，購買者被查獲時供述購買對象之可能性風險之評估
    等，因而異其標準，並隨時機動調整，非可一概而論，是販
    賣之利得除經坦承犯行或價量俱臻明確外，委難查得實情。
    惟販賣之人從價差或量差中牟利方式雖異，其分裝後販賣於
    一般之購買者，意圖營利之非法販賣行為則屬同一，足見被
    告戊○○販賣第一級毒品海洛因之舉，其主觀上確有藉此牟
    利之意圖，應堪認定。
  (五)從而，本件事證明確，被告戊○○犯行足堪認定，應予依法
    論科。
三、查海洛因係毒品危害防制條例第2 條第2 項所稱之第一級毒
    品，不得非法販賣、轉讓、持有。核被告丙○○所為，係犯
    毒品危害防制條例第4 條第1 項之販賣第一級毒品罪、及同
    法第4 條第5 項、第1 項之販賣第一級毒品未遂罪，被告戊○○所為，係犯毒品危害防制條例第4 條第1 項之販賣第一
    級毒品罪及同法第8 條第1 項之轉讓第一級毒品罪。公訴意
    旨認被告丙○○於93年7 月7 日之販賣第一級毒品之犯行為
    既遂，顯有未洽，應予指明。被告丙○○、戊○○持有第一
    級毒品之低度行為均已為販賣及轉讓之高度行為吸收，不另
    論罪。被告丙○○2 次販賣第一級毒品既遂犯行及1 次販賣
    第一級毒品未遂之犯行，被告戊○○前後2 次轉讓第一級毒
    品犯行，時間緊接，方法相同，顯均係基於概括犯意而為，
    為連續犯，爰依修正刑法第56條之所犯為規定，以一罪論，
    並均加重其刑。查被告丙○○、戊○○販賣第一級毒品海洛
    因，其行為確屬可議，惟念渠等分別僅有3 次及1 次販賣行
    為，僅分別販出2 支摻有海洛因之香菸，數量極少，犯罪所
    得亦分別僅有3,000 元、1,000 元，金額非鉅，對於社會治
    安並未造成重大之損害，是依被告丙○○、戊○○之犯罪情
    狀，在客觀上均足以引起一般之同情，應可憫恕，然渠等所
    犯為法定本刑死刑、無期徒刑之重典，法重情輕，即令宣告
    法定最低刑度之刑，猶嫌過苛，爰依刑法第59條之規定，均
    減輕其刑。爰審酌被告丙○○、戊○○正值壯年，不思以正
    當方式賺取金錢，竟為獲取非法利益，而販賣第一級毒品海
    洛因，另被告戊○○轉讓第一級毒品之犯行，亦造成證人丁○○身心之傷害，且被告2 人犯後猶仍飾詞否認，均未見悔
    意，惟渠等所販賣及轉讓之數量極微，販賣所得金額分別僅
    有3,000 元、1,000 元，亦屬小額，並衡犯罪之動機、目的
    、手段及所生之危害，與被告丙○○、戊○○所犯本罪之性
    質，有戕害國人身心健康及影響社會秩序、風氣等不良後果
    等一切情狀，酌情分別量處如主文所示之刑，並就被告戊○○部分定其應執行之刑，以資儆懲。
四、本件沒收、銷燬之認定：
  (一)扣案之海洛因8 小包（合計淨重1.08公克，空包裝總重1.60
    公克），經檢驗結果，係屬毒品危害防制條例第2 條第2 項
    所列之第一級毒品，有法務部調查局93年9 月3 日之鑑定通
    知書1 紙在卷可稽，應依毒品危害防制條例第18條第1 項前
    段規定，宣告沒收銷燬之。至扣案甲基安非他命2 小包（驗
    前毛重3.6 公克，驗後毛重3.5 公克），與被告戊○○販賣
    及轉讓第一級毒品之犯行並無實質之關連性，自不得依毒品
    危害防制條例第18條第1 項前段規定宣告沒收銷燬之。
  (二)扣案之電子磅秤1 臺及販賣毒品所得之財物1,000 元，分別
    係供被告丙○○販賣第一級毒品所用之物及販賣毒品所得，
    應依毒品危害防制條例第19條第1 項均予宣告沒收。
  (三)丙○○販賣毒品所得2,000 元及戊○○販賣毒品所得1,000
    元，雖均未扣案，仍應依毒品危害防制條例第19條第1 項宣
    告沒收，如全部或一部不能沒收時，以其財產抵償之。
  (四)扣案戊○○所有之夾鏈袋10個，因本件被告戊○○係販賣及
    轉讓摻有海洛因之香菸，而非以夾鏈袋包裝毒品出售，故非
    屬供被告戊○○販賣或轉讓第一級毒品所用，而扣案戊○○
    所有之剪刀1 把、注射針筒5 支、安非他命吸食器1 個，亦
    均無證據證明係供被告戊○○販賣或轉讓第一級毒品之用，
    爰均不宣告沒收。
  (五)扣案丙○○所有之夾鏈袋3 包，因本件被告丙○○係販賣摻
    有海洛因之香菸，而非以夾鏈袋包裝毒品出售，故非屬供被
    告丙○○販賣第一級毒品所用，而扣案丙○○所有之帳冊 1
    本、帳單5 張，經本院稽其內容，均未記載與本案有關之犯
    罪事實，亦均無證據證明係供被告丙○○販賣第一級毒品之
    用，爰均不宣告沒收。
五、公訴意旨另以：警方於93年7 月7 日11時50分，持搜索票至
    高雄市新興區○○○路96巷8 號10樓搜得被告丙○○、戊○○意圖販賣而持有之第二級毒品甲基安非他命2 包，因認被
    告2 人共同涉犯毒品危害防制條例第5 條第2 項之意圖販賣
    而持有第二級毒品罪嫌云云。經查：
  (一)被告丙○○部分：
  1.按犯罪事實應依證據認定之，無證據不得認定犯罪事實；又
    不能證明被告犯罪者，應諭知無罪之判決，刑事訴訟法第15
    4 條第2 項、第301 條第1 項分別定有明文。且認定不利於
    被告之事實須依積極證據，苟積極證據不足為不利於被告事
    實之認定時，即應為有利於被告之認定，更不必有何有利之
    證據，最高法院30年上字第816 判例可資參照。
  2.訊據被告丙○○堅詞否認扣案之甲基安非他命2 小包（驗前
    毛重3.6 公克，驗後毛重3.5 公克）為其所有，而上開毒品
    係於被告丙○○與戊○○共同使用之房間內發現，亦經證人
    陳瑞玓、陳錫煬、李明樹於檢察官偵查中證述綦詳，並有搜
    索扣押筆錄、扣押物品目錄表各1 紙在卷可參，而質諸證人
    即共同被告戊○○亦供稱：扣案之甲基安非他命係伊所有等
    語（見本院卷第190 頁），則依上述，應堪認定扣案之上開
    毒品係被告戊○○所有，而與被告丙○○無涉。此外，亦查
    無其他積極證據足資證明被告丙○○有何共同意圖販賣而持
    有第二級毒品犯行，依首揭法條規定及判例，自應為被告丙○○無罪之諭知。
  (二)被告戊○○部分：
  1.按起訴之程序違背規定者，應諭知不受理之判決，刑事訴訟
    法第303 條第1 款定有明文。又施用第二級毒品行為已裁定
    送觀察、勒戒並執行後，認無繼續施用毒品傾向或認有繼續
    施用毒品傾向，經強制戒治後，應由檢察官為不起訴處分，
    則被告持有第二級毒品之行為如經起訴，因其持有之低度行
    為應為施用之高度行為所吸收，而施用第二級毒品之行為既
    不得起訴，則持有第二級毒品之行為自不得另行起訴，如起
    訴則屬起訴程序違背規定，法院應依刑事訴訟法笫303 條笫
    1 款為不受理判決。
  2.訊據被告戊○○固不否認持有扣案之甲基安非他命2 小包（
    驗前毛重3.6 公克，驗後毛重3.5 公克），惟堅詞否認有何
    意圖販賣而持有第二級毒品之犯行，辯稱：上開毒品係供伊
    自己施用等語。經查，公訴人始終未能提出任何確切之證據
    ，足認被告戊○○有何販賣甲基安非他命之意圖；復就所查
    扣之甲基安非他命2 小包（驗前毛重3.6 公克，驗後毛重3.
    5 公克），該等數量尚屬少量，況被告戊○○確有施用毒品
    甲基安非他命之犯行，除據其於警詢、偵查及審理時供明於
    前外，且被告於上開時、地被警查獲時，經警採集其尿液送
    高雄市立凱旋醫院鑑驗結果，其尿液確呈施用甲基安非他命
    之陽性反應，此有該院之煙毒尿液檢驗成績書1 紙在卷可稽
    （見偵卷第90頁），顯見其所辯有施用甲基安非他命犯行一
    節，確屬事實，則其持有數量非鉅之甲基安非他命，供稱係
    由其自身施用而持有，難謂非實。是本院自難僅以被告戊○○持有少量之甲基安非他命，即逕自推論被告戊○○有公訴
    人所指之意圖販賣而持有甲基安非他命犯行。綜上，既無其
    他積極證據足認被告有意圖販賣而持有甲基安非他命之行為
    ，然因其意圖供自己施用而持有扣案之上開甲基安非他命，
    僅構成毒品危害防制條例第11條第2 項之持有第二級毒品犯
    行，然被告戊○○因施用毒品案件，於94年2 月5 日始因停
    止強制戒治處分移監出所，而於94年7 月6 日期滿執行完畢
    ，有臺灣高等法院被告前案紀錄表1 紙在卷可按，則本件被
    告戊○○施用第二級毒品之犯行係於強制戒治執行完畢前所
    犯，依毒品危害防制條例第23條第1 項前段規定，應由檢察
    官為不起訴處分，而不得起訴，又被告戊○○持有第二級毒
    品甲基安非他命之低度行為已為上開施用第二級毒品之高度
    行為所吸收，依上開法條規定及說明，檢察官就被告戊○○
    持有第二級毒品之行為自不得再行起訴，是檢察官此部分起
    訴，其起訴之程序顯屬違背規定，自應依刑事訴訟法第 303
    條第1 款規定為公訴不受理判決之諭知。
六、新舊法之比較：
  (一)修正前刑法第56條關於連續犯之規定：行為時法律有連續犯
    規定，係僅論一罪而得加重其刑至2 分之1 ，裁判時法律刪
    除連續犯後，數罪行應分論併罰，以行為時法律較有利於上
    訴人，則應依刑法第2 條第1 項前段，適用修正前刑法第56
    條關於連續犯之規定。
  (二)被告丙○○於行為後，刑法第51條業於民國94年1 月7 日修
    正公布，並於95年7 月1 日施行，修正前刑法第51條第5 款
    規定：「數罪併罰，分別宣告其罪之刑，依左列各款定其應
    執行者：…五、宣告多數有期徒刑者，於各刑中之最長期以
    上，各刑合併之刑期以下，定其刑期。但不得逾20年」，修
    正後刑法第51條第5 款規定：「數罪併罰，分別宣告其罪之
    刑，依下列各款定其應執行者：．．．五、宣告多數有期徒
    刑者，於各刑中之最長期以上，各刑合併之刑期以下，定其
    刑期。但不得逾30年」。經比較修正前、後上開規定，修正
    前規定，顯較有利於被告丙○○，則應依刑法第2 條第1 項
    前段，適用修正前刑法第51條第5 款規定，定其應執行之刑
    。
據上論斷，應依刑事訴訟法第299 條第1 項、第301 條第1 項、
第303 條第1 款，毒品危害防制條例第4 條第1 項、第8 條第 1
項、第18條第1 項前段、第19條第1 項，刑法第11條、第2 條第
1 項前段、第56條（修正前）、第59條、第51條第5 款（修正前
），判決如主文。
本案經檢察官乙○○到庭執行職務。
中　　華　　民　　國　　96　　年　　2 　　月　　14　　日
                  鳳山刑事第一庭審判長  法　官  黃三友
                                        法  官  林芳華
                                        法  官  陳盈吉
以上正本證明與原本無異。
如不服本判決，應於判決送達後10日內，向本院提出上訴狀。
中　　華　　民　　國　　96　　年　　2 　　月　　14　　日
 　　　　　　　　　　　　　　　         書記官  吳俊達
附錄本判決論罪科刑法條：
毒品危害防制條例第4條第1項
製造、運輸、販賣第一級毒品者，處死刑或無期徒刑；處無期徒
刑者，得併科新臺幣1,000萬元以下罰金。
毒品危害防制條例第8條第1項
轉讓第一級毒品者，處1 年以上7 年以下有期徒刑，得併科新臺
幣100萬元以下罰金。
